【裁判字號】    97,訴,446
【裁判日期】    970215
【裁判案由】    毒品危害防制條例
【裁判全文】
臺灣臺中地方法院刑事判決               97年度訴字第446號
公  訴  人  臺灣臺中地方法院檢察署檢察官
被      告  甲○○
                     （
上列被告因毒品危害防制條例案件，經檢察官提起公訴（九十六
年度毒偵字第六九三三號、九十七年度毒偵字第一二六號），被
告於本院行準備程序時就被訴事實為有罪之陳述，經受命法官聽
取當事人意見後，由本院合議庭裁定以簡式審判程序審理，判決
如下：
    主    文
甲○○施用第一級毒品，累犯，處有期徒刑拾壹月；又施用第一
級毒品，累犯，處有期徒刑壹年，扣案之第一級毒品海洛因壹包
（驗餘淨重零點壹壹柒柒公克）沒收銷燬之。應執行有期徒刑壹
年捌月，扣案之第一級毒品海洛因壹包（驗餘淨重零點壹壹柒柒
公克）沒收銷燬之。
    犯罪事實
一、甲○○前曾於民國九十年間因施用毒品案件，經國防部南部
    地方軍事法院裁准應送觀察勒戒後，認有繼續施用毒品之傾
    向，續准令入強制戒治，嗣因戒治成效良好，於九十一年十
    一月十三日停止戒治並交付保護管束，保護管束期間於九十
    二年四月五日期滿未經撤銷視為強制戒治執行完畢；復於九
    十二年間因施用毒品案件，經法院判處有期徒刑十月、七月
    ，定應執行刑為有期徒刑一年四月確定，與其所另犯之竊盜
    案件判處有期徒刑三月部分，定應執行刑為有期徒刑一年七
    月確定，於九十四年八月八日縮短刑期執行完畢；又於九十
    五年間再度因施用毒品案件，原經法院判處有期徒刑一年、
    八月，定應執行刑為有期徒刑一年六月確定，惟適逢中華民
    國九十六年罪犯減刑條例於九十六年七月十六日施行，其所
    犯上開罪刑分別減其刑度為有期徒刑六月、四月，定應執行
    刑為有期徒刑九月確定，於九十六年七月十六日該減刑條例
    通過後視為執行完畢於當日釋放出獄。詎仍不知悔改，於前
    開視為強制戒治執行完畢後五年內，復基於施用第一級毒品
    海洛因之犯意，於九十六年九月三十日，在臺中市○○路附
    近某處，以將毒品海洛因摻水入注射針筒內之肌肉注射方式
    ，施用毒品海洛因一次。又另行基於施用第一級毒品海洛因
    之犯意，於九十六年十二月二十二日，在臺中市○○路○段
    黃昏市場，以將毒品海洛因摻水入注射針筒內之肌肉注射方
    式，施用毒品海洛因一次。嗣先於九十六年九月三十日二十
    二時許，在臺中市○○路、公園路口為警查獲，又於同年十
    二月二十二日十五時許，在臺中市○○區○○路、北平路口
    為警查獲，當場扣得第一級毒品海洛因一包（驗餘淨重零點
    一一七七公克）；二次經警採其尿液送驗，呈現嗎啡、可待
    因均陽性反應，而悉上情。
二、案經臺中市警察局第一分局、第二分局報請臺灣臺中地方法
    院檢察署檢察官偵查起訴。
    理    由
一、訊據被告甲○○坦承上開犯罪事實不諱，其先後二次為警查
    獲，經採集尿液送驗結果，均呈現嗎啡、可待因均陽性反應
    ，有中山醫學大學附設醫院檢驗科藥物檢測中心出具之尿液
    檢驗報告書二份及臺中市警察局第一分局、第二分局委託驗
    尿液代號與真實姓名對照表各一份在卷可參；第二次為警查
    扣之疑似毒品海洛因之白色粉末一包經送鑑定結果，確檢出
    海洛因成分，驗餘淨重零點一一七七公克等情，有行政院衛
    生署草屯療養院鑑定書一份存卷可查，足見被告自白確與事
    實相符，而堪予採信。又被告前曾於九十年間因施用毒品案
    件，經國防部南部地方軍事法院裁准應送觀察勒戒後，認有
    繼續施用毒品之傾向，續准令入強制戒治，嗣因戒治成效良
    好，於九十一年十一月十三日停止戒治並交付保護管束，保
    護管束期間於九十二年四月五日期滿未經撤銷視為強制戒治
    執行完畢等節，有臺灣高等法院被告前案紀錄表一紙及國防
    部南部地方軍事法院檢察署九十七年二月四日國偵南檢字第
    ０九七００００三九九號函文一份在卷可參，被告於前開強
    制戒治執行完畢後五年內再犯本案施用毒品之罪，依毒品危
    害防制條例第二十三條第二項規定，自仍應依法予以訴追。
    本件事證業臻明確，被告犯行至堪認定。
二、核被告所為，係犯毒品危害防制條例第十條第一項之施用第
    一級毒品罪。被告二次為施用毒品而持有毒品之行為，其二
    次持有毒品之行為應為嗣後各該次之施用行為所吸收，均不
    另論罪。被告所犯上開二次施用毒品犯行，犯意個別，時間
    相隔近三個月，應予分論併罰。又被告於九十二年間因施用
    毒品案件，經法院判處有期徒刑十月、七月，定應執行刑為
    有期徒刑一年四月確定，與其所另犯之竊盜案件判處有期徒
    刑三月部分，定應執行刑為有期徒刑一年七月確定，於九十
    四年八月八日縮短刑期執行完畢；又於九十五年間再度因施
    用毒品案件，原經法院判處有期徒刑一年、八月，定應執行
    刑為有期徒刑一年六月確定，惟適逢中華民國九十六年罪犯
    減刑條例於九十六年七月十六日施行，其所犯上開罪刑分別
    減其刑度為有期徒刑六月、四月，定應執行刑為有期徒刑九
    月確定，於九十六年七月十六日該減刑條例通過後視為執行
    完畢於當日釋放出獄等節，亦有前開紀錄表可參，其於前開
    有期徒刑執行完畢後，五年內再犯本案有期徒刑以上之罪，
    為累犯，以上二罪均依刑法第四十七條規定加重其刑。爰審
    酌被告前已經過觀察、勒戒及強制戒治等治療過程（參前開
    紀錄表），猶未能戒絕毒品，顯然依賴毒品甚深，暨考以其
    施用毒品次數、頻率、施用方法，及犯後均坦承犯行無誤，
    態度良好等一切情狀，分別量處如主文所示之刑，並定應執
    行之刑。至扣案之毒品海洛因一包（驗餘淨重零點一一七七
    公克）係違禁物，其外包裝亦因沾附微量海洛因而無從撥析
    ，亦適同違禁物，均依毒品危害防制條例第十八條第一項前
    段規定諭知沒收銷燬之。
據上論斷，應依刑事訴訟法第二百七十三條之一第一項、第二百
九十九條第一項前段，毒品危害防制條例第十條第一項、第十八
條第一項前段，刑法第十一條、第四十七條、第五十一條第五款
，判決如主文。
中    華    民    國    97    年     2    月    15    日
                  刑事第十庭    法  官  賴妙雲
上正本證明與原本無異。
如不服本判決，應於送達後十日內向本院提出上訴狀（須附繕
本），上訴於台灣高等法院台中分院。
                                書記官  童秉三
中    華    民    國    97    年     2    月    15    日
附錄論罪科刑法條
毒品危害防制條例第十條第一項
第 10 條    施用第一級毒品者，處六月以上五年以下有期徒刑
            。
            施用第二級毒品者，處三年以下有期徒刑。


司法院資訊處製作；財團法人民間司法改革基金會備份。
